【裁判字號】    90,訴,143
【裁判日期】    900525
【裁判案由】    違反毒品危害防制條例
【裁判全文】
臺灣新竹地方法院刑事判決                            九十年度訴字第一四三號
    公  訴  人  臺灣新竹地方法院檢察署檢察官
    被      告  甲○○
右列被告因違反毒品危害防制條例案件，經檢察官提起公訴（八十九年度毒偵字第二
七一四、二八三五），本院判決如左：
    主  文
甲○○施用第一級毒品，處有期徒刑捌月。第一級毒品海洛因壹小包（毛重零點柒公
克）沒收銷燬之。又連續施用第二級毒品，處有期徒刑拾月。第二級毒品安非他命參
包（總計毛重伍點玖公克）及玻璃球（內有殘渣）貳支均沒收銷燬之。安非他命分裝
袋貳大包及玻璃吸頭壹支均沒收之。應執行有期徒刑壹年伍月。第一級毒品海洛因壹
小包（毛重零點柒公克）、第二級毒品安非他命參包（總計毛重伍點玖公克）及玻璃
球（內有殘渣）貳支均沒收銷燬之；安非他命分裝袋貳大包及玻璃吸頭壹支均沒收之
。
    事  實
一、甲○○前因施用第二級毒品案件，經本院裁定送勒戒處所觀察、勒戒，經觀察、
    勒戒結果，認無繼續施用毒品傾向，乃經臺灣新竹地方法院檢察署檢察官於八十
    八年九月三日以八十八年毒偵字第二○四號為不起訴處分；旋於八十八年間又因
    施用毒品案件，而經本院以八十八年毒聲字第二○七六號刑事裁定送勒戒處所觀
    察、勒戒，嗣經觀察、勒戒後，乃認有繼續施用毒品傾向，再經本院以八十八年
    度毒聲字第二三○○號刑事裁定令入戒治處所施以強制戒治一年確定，並經本院
    於八十八年十一月十九日以八十八年度竹簡字第七九○號刑事判決判處有期徒刑
    六月，且已判決確定。嗣執行強制戒治屆滿三個月，經評定戒治成效合格，又經
    本院以八十九年度毒聲字第一○四八號刑事裁定停止強制戒治，停止強制戒治期
    間付保護管束（保護管束期間自八十九年五月十七日起至八十九年十一月九日止
    ）。詎其仍不知悔改，猶基於施用第一級毒品之犯意，於八十九年十一月一日之
    前二、三日內某時在不詳處所施用第一級毒品海洛因一次。又另行起意，並基於
    施用第二級毒品之概括犯意，連續自八十九年十一月一日之前二、三日某時起至
    同年十一月二十二日之前二、三日內某時止，在其位於住新竹市○○街六號之住
    處及不詳處所之遊樂場等處施用第二級毒品安非他命多次。嗣分別（一）於八十
    九年十一月一日十四時二十分許在新竹市○○路○段七百三十六號前處為警查獲
    ，並扣得第一級毒品海洛因一包（毛重○‧七公克）、第二級毒品安非他命一包
    （毛重一‧八公克）、安非他命分裝袋二大包及玻璃球（內有殘渣）二支等物。
    （二）又於八十九年十一月二十二日十八時十分許在新竹市○○路○段八十四號
    「紅寶石戲院」處為警查獲，並扣得安非他命二小包（毛重四‧一公克）及玻璃
    吸頭一支等物。
二、案經新竹市警察局第一分局、第二分局分別報告臺灣新竹地方法院檢察署檢察官
    偵查起訴。
    理  由
一、訊據被告對於右揭事實均坦承不諱，並有第一級毒品海洛因一包（毛重○‧七公
    克）、第二級毒品安非他命三小包（總計毛重五．九公克）、安非他命分裝袋二
    大包、玻璃球（內有殘渣）二支及玻璃吸頭一支等物扣案足資佐證。且被告於八
    十九年十一月一日為警查獲時所採之尿液經送驗結果，確呈嗎啡陽性反應及安非
    他命陽性反應；及被告於八十九年十一月二十二日為警查獲時所採之尿液經送驗
    結果，亦確呈安非他命陽性反應，此有法務部調查局分別於八十九年十二月四日
    所出具之（八九）陸（一）字第八九○九二二五七號及於九十年一月二十九日所
    出具之（九○）陸（一）字第九○一三二五七三號檢驗通知書各一份在卷可稽。
    足見被告前開所為自白，確與事實相符。再查，被告前曾因施用第二級毒品案件
    ，經本院裁定送勒戒處所觀察、勒戒，經觀察、勒戒結果，認無繼續施用毒品傾
    向，乃經臺灣新竹地方法院檢察署檢察官於八十八年九月三日以八十八年毒偵字
    第二○四號為不起訴處分，旋於八十八年間又因施用毒品案件，而經本院以八十
    八年度毒聲字第二０七六號刑事裁定送勒戒處所觀察、勒戒，嗣經觀察、勒戒後
    ，乃認有繼續施用毒品傾向，再經本院以八十八年度毒聲字第二三○○號刑事裁
    定令入戒治處所施以強制戒治一年確定，並經本院於八十八年十一月十九日以八
    十八年度竹簡字第七九○號刑事判決判處有期徒刑六月，且已判決確定。嗣執行
    強制戒治屆滿三個月，經評定戒治成效合格，又經本院以八十九年度毒聲字第一
    ○四八號刑事裁定停止強制戒治，停止強制戒治期間付保護管束（保護管束期間
    自八十九年五月十七日誌八十九年十一月九日止）之事實，亦有臺灣新竹地方法
    院檢察署刑案資料查註紀錄表、臺灣高等法院被告全國前案紀錄表、臺灣新竹地
    方法院檢察署檢察官八十八年毒偵字第二○四號不起訴處分書、本院八十八年度
    竹簡字第七九○號刑事判決、本院八十八年度毒聲字第二○七六、二三○○號刑
    事裁定、八十九年度毒聲字第一○四八、二六三一號刑事裁定、臺灣新竹地方法
    院檢察署檢察官８８戒執二字第三三○號戒治處分指揮書、８８戒執二字第三三
    ○號保護管束指揮書各一份附卷可稽。綜上，事證已臻明確，被告犯行洵堪認定
    。
二、核被告甲○○所為係分別犯毒品危害防制條例第十條第一項之施用第一級毒品罪
    及同條例第十條第二項之施用第二級毒品罪。其先後多次施用第二級毒品安非他
    命犯行，時間緊接，手法相同，反覆為之，所犯又分別係構成要件相同之罪名，
    顯係基於概括犯意為之，應依連續犯之規定以一罪論，並依法加重其刑。又其所
    犯前開二罪，罪名不同，犯意各別，行為互殊，應予分論併罰。至其持有第一級
    毒品海洛因、第二級毒品安非他命後，分別進而施用，其持有第一、二級毒品之
    低度行為，應分別為施用之高度行為所吸收，爰不另論其持有第一、二級毒品罪
    。爰審酌被告前曾於八十八年間因施用毒品案件，經觀察、勒戒後，認無繼續施
    用毒品傾向，而由臺灣新竹地方法院檢察署檢察官為不起訴處分確定，又於八十
    八年間再犯施用毒品案件，經觀察、勒戒後，認有繼續施用毒品傾向，復經送強
    制戒治，又經裁定停止戒治，於停止戒治期間再犯本件，且前後二次為警查獲，
    顯然自制力薄弱，惟念其所為僅戕害自身身心健康，且犯罪手段、情節及所生危
    害均尚非重大等一切情狀，分別量處如主文所示之刑，並定應執行刑，以資懲儆
    。至扣案之海洛因一小包（毛重○‧七公克）及安非他命三包（總計毛重五‧九
    公克）分別為第一級毒品及第二級毒品；又扣案之玻璃球（內有殘渣）二支，因
    玻璃球與毒品已無法分離，應視同為第二級毒品，應均依毒品危害防制條例第十
    八條第一項前段之規定沒收銷燬之。又安非他命分裝袋二大包及玻璃吸頭一支等
    均為被告所有，業據其供述在卷，且為供其犯前揭犯行所用之物，應均依刑法第
    三十八條第一項第二款規定宣告沒收之。
據上論斷，應依刑事訴訟法第二百九十九條第一項前段，毒品危害防制條例第十條第
一項、第二項、第十八條第一項前段，刑法第十一條前段、第五十六條、第五十一條
第五款、第三十八條第一項第二款，判決如主文。
本案經檢察官吳金棟到庭執行職務。
中    華    民    國      九十      年        五      月    二十五      日
                                  臺灣新竹地方法院刑事第二庭
                                       法  官    楊  惠  芬
右正本證明與原本無異。
如不服本判決，應於判決送達後十日內向本院提出上訴狀( 應附繕本 )，上訴於
臺灣高等法院。
                                       書記官    吳  鈺  敏
中    華    民    國      九十      年        五      月    二十五      日
附錄本案論罪科刑法條全文：
毒品危害防制條例第十條第一、二項：
施用第一級毒品者，處六月以上五年以下有期徒刑。
施用第二級毒品者，處三年以下有期徒刑。


司法院資訊處製作；財團法人民間司法改革基金會備份。
